【裁判字號】    97,上訴,4100
【裁判日期】    980120
【裁判案由】    毒品危害防制條例等
【裁判全文】
臺灣高等法院刑事判決                97年度上訴字第4100號
上  訴  人  臺灣高等法院檢察署檢察官
被      告  乙○○
選任辯護人  何威儀律師
上列上訴人因被告毒品危害防制條例案件，不服臺灣桃園地方法
院97年度訴字第195號，中華民國97年7月30日第一審判決（起訴
案號：臺灣桃園地方法院檢察署97年度偵字第1582號），提起上
訴，本院判決如下：
    主  文
原判決撤銷。
乙○○運輸第一級毒品，處有期徒刑壹拾陸年。扣案之第一級毒
品海洛因貳拾肆瓶（合計淨重164.93公克，純度百分之66.43 ）
，除包裝盒外均沒收銷燬；包裝海洛因所用之雲南白藥大包裝盒
肆只、小包裝盒貳拾肆只均沒收。
    事  實
一、乙○○與丙○○為朋友關係，二人均在大陸投資事業。丙○○並與大陸籍女子甲○○結為夫妻（丙○○、甲○○經檢察
    官提起公訴，丙○○經台灣桃園地方法院97年度訴字第1090
    號判處罪刑，甲○○通緝中）。丙○○於96年11月20日左右
    在大陸雲南經診斷罹患結腸癌末期，經施行手術不成功，病
    況危急，不願客死異鄉，決定回臺灣治療，並請乙○○陪同
    ，協助照料，乙○○基於二人之情誼而同意。乙○○有施用
    海洛因習慣，明知海洛因係毒品危害防制條例第2條第2項第
    1款所規定之第一級毒品，並為行政院依懲治走私條例第2條
    第3項公告之管制進出口物品，不得運輸、持有及私運進口
    ，竟思利用此陪同丙○○回台治療之機會，由大陸地區私運
    管制物品第一級毒品海洛因入境臺灣，因而基於走私、運輸
    管制之第一級毒品海洛因之犯意，於民國97年1月6日前約一
    星期之某日，委由其同居女子轉託綽號「矮光」之大陸友人
    ，以人民幣一千多元 (詳細數目不詳)之代價，在中國大陸
    鄰緬甸國邊境某處購買以雲南白藥瓶包裝之第一級毒品海洛
    因24瓶（合計淨重164.93公克，純度66.43％，純質淨重109
    .56 公克，空包裝重260.21公克），乙○○取得後未告知而
    放置於不知情之丙○○、甲○○位於雲南西雙版納洪景市之
    住處。迨97年1月5日某時許，乙○○在醫院向丙○○偽稱其
    有雲南白藥，因行李放不下，要放置於丙○○夫妻之行李，
    回台灣後可以給一點予丙○○止痛用。又於同日在上開丙○○、甲○○住處向甲○○偽稱該內裝海洛因之「雲南白藥」
    係中藥，要供丙○○止痛用等語，隨即自行將上開以雲南白
    藥瓶包裝之內裝海洛因放置於甲○○預備帶返台之其夫妻
    共用之行李內，丙○○、甲○○均不知該「雲南白藥」24瓶
    實內裝海洛因而未反對。翌日乙○○陪同丙○○夫妻乘坐救
    護車由雲南西雙版納洪景市前往昆明，由昆明搭乘飛機，經
    由香港轉乘華航ＣＩ－802號班機，上開丙○○、甲○○共
    用放置有海洛因之行李由甲○○帶，三人於同日下午3時
    39 分許入境臺灣，病危之丙○○於通關後直接由救護車護
    送至林口長庚醫院就醫，甲○○則於安檢時經海岸巡防署北
    部地區巡防局桃園機動查緝隊 (以下簡稱桃園機查隊)會同
    財政部臺北關稅局、法務部調查局桃園縣調查站在其所帶
    之行李中查獲上開管制之第一級毒品海洛因。乙○○於通關
    後未見甲○○，自行離去，嗣並前往長庚醫院探視照料丙○○，甲○○於桃園機查隊詢問時供稱上開海洛因為乙○○所
    放置，因而查獲乙○○。
二、案經海岸巡防署海岸巡防總局北部地區巡防局報請臺灣桃園
    地方法院檢察署檢察官偵查起訴。
    理  由
壹、證據能力部分：
一、刑事訴訟法第159條之1第2項規定：被告以外之人於偵查中
    向檢察官所為之陳述，除顯有不可信之情況者外，得為證據
    。同法第159條之2規定：被告以外之人於檢察事務官、司法
    警察官或司法警察調查中所為之陳述，與審判中不符時，其
    先前之陳述具有較可信之特別情況，且為證明犯罪事實存否
    所必要者，得為證據。同法第159條之3第3款規定：被告以
    外之人於審判中有因滯留國外或所在不明而無法傳喚或傳喚
    不到之情形者，其於檢察事務官、司法警察官或司法警察調
    查中所為之陳述，經證明具有可信之特別情況，且為證明犯
    罪事實之存否所必要者，得為證據。
二、證人甲○○係大陸籍，於本案查獲後，經桃園機查隊查緝員
    詢問，又於檢察官偵查時具結後為證言。於本院審理時已經
    離境，現通緝中，本院無法傳喚。其夫丙○○表示甲○○因
    本案之故，再入境時均被全身脫光檢驗，不願返台，二人已
    離婚等語。審酌本案係在甲○○帶之行李中查獲海洛因，
    甲○○於桃園機查隊調查時及檢察官偵查時之陳述，均為證
    明被告犯罪所必要，且於偵查中具結，前後證述內容並無歧
    異，復無不可信之特別情況，自均得採為證據。證人丙○○
    於接受桃園機查隊查緝員詢問時之陳述，與其嗣後於原審及
    本院審理時之證詞，關於是否知悉被告在甲○○帶之行李
    中放置以雲南白藥瓶包裝之海洛因一節，前後陳述不一，審
    酌丙○○係因在大陸雲南經診斷罹患結腸癌末期，經施行手
    術不成功，不願客死異鄉，決定回臺灣治療，依丙○○所述
    ，由雲南西雙版納搭乘救護車至昆明，再由昆明搭機，於香
    港轉機回台，路程遙遠艱辛，被告一路陪同，並抱上抱下，
    返台後又至醫院探視照料，對丙○○而言，可謂情深意重，
    丙○○實無誣陷之理。且丙○○入境後由機場直接以救護車
    護送至林口長庚醫院救治，本院勘驗丙○○在醫院接受桃園
    機查隊詢問之錄音，丙○○敘述時語氣雖稍有虛弱，但意識
    清醒，言語流利，與查緝員間之應對完整，不明白處會發問
    ，亦會解釋，並無如丙○○於原審及本院陳稱其當時意識不
    清楚之情形。審酌其接受調查時，甫經施行手術不久，身體
    虛弱，依人在虛弱時之心理狀態，及於案發之初尚未受外界
    影響下所為陳述，其任意性較諸嗣後在被告及自己均被起訴
    所為陳述已有利害權衡更為可信，且係證明被告犯罪所必要
    ，自得採為證據。
三、其他下列所引用之證據，被告均未表示異議，有證據能力。
貳、實體部份
一、訊據被告坦承由於丙○○病重，其陪同丙○○夫妻搭乘華航
    ＣＩ－802號班機，於97年1月6日入境臺灣，上開以雲南白
    藥瓶包裝之海洛因係其所購買，由甲○○帶入境之事實，
    而被告係與丙○○、甲○○同於97年1月6日下午經香港搭乘
    華航ＣＩ－802號班機入境臺灣，丙○○因病重，未經安檢
    ，直接由海關人員陪同，以救護車送至林口長庚醫院就醫，
    甲○○則經桃園機查隊會同財政部臺北關稅局、法務部調查
    局桃園縣調查站於其所帶之行李中查獲以雲南白藥瓶包裝
    之海洛因24瓶，有臺北關稅局扣押貨物、運輸工具收據及搜
    索筆錄扣押物品目錄表、查獲扣案毒品海洛因照片八幀附偵
    查卷可證。上開扣押之物，經法務部調查局鑑定，認均含海
    洛因成分，合計淨重164.93公克，純度66.43％，純質淨重
    109.56公克，空包裝重260.21公克，有該局97年1月25日調
    科壹字第09723006260號鑑定通知書一件在卷可證（見偵查
    卷第87頁）。證人甲○○於桃園機查隊詢問時及檢察官偵查
    中均證稱上開扣押物係被告所放置等語 (見偵查卷第16、56
    頁)。證人丙○○於桃園機查隊詢問時陳稱被告有告知要將
    該批「雲南白藥」帶回，因其行李放不下，故放入甲○○之
    行李中等語。
二、雖被告否認有走私、運輸海洛因之犯行，辯稱丙○○為減輕
    病痛，叫伊購買海洛因，伊只是幫丙○○購買海洛因，丙○○夫妻叫伊帶，伊不敢，丙○○、甲○○自己要將海洛因
    帶回臺灣，扣案海洛因不是伊放置丙○○、甲○○之行李內
    ，伊是基於與丙○○之朋友情誼，為回國照顧罹病之丙○○
    ，才陪同丙○○夫妻搭機回臺。伊行李只有一點點，丙○○
    夫妻行李很多，伊無必要將行李交給甲○○帶云云。查：
  (一)被告於97年1月7日桃園機查隊詢問時供稱：「 (問：甲○○
    表示該批毒品是你將其放置於行李中，是否屬實？)對，我
    放進去的。」「 (海洛因)以1,000多塊的大陸錢買到的。這
    丙○○因為痛得快要死了，所以買回來給他用。我沒有販售
    給他 (丙○○)錢。」 (見偵查卷第10頁) 同日檢察官偵查
    中供稱：「大陸的醫生說我們帶回毒品可以止痛，我知道那
    是毒品，所以我與丙○○、甲○○說我不敢帶，叫甲○○、
    丙○○自己帶。」「我知道他已經在大陸治病約50天了，因
    為他病危，所以他打電話給我，我過去照顧他，幫他買藥，
    醫生說要用毒品，所以我們就幫他買毒品。我在上飛機前與
    丙○○說這些毒品要他自己帶，丙○○叫我把毒品放到他與
    甲○○的行李袋內。幫丙○○購買毒品沒有收取代價。」 (
    見同卷第54頁以下)同日原法院聲請羈押訊問時供稱：「海
    洛因花1,000多元人民幣，買回來就連我的行李一起放在甲○○及丙○○家。我是在回來前一星期到緬甸去買海洛因。
    丙○○一個月前就決定要回台灣，但是一直辦不回來，華航
    要求要有醫生陪同才能買機票，在一個星期前才聯絡到台灣
    的醫生，要回來的前3天機票才買好。在這個時候我還沒有
    把買來的海洛因交給甲○○及丙○○，回來前一天我才交給
    他。海洛因放到丙○○的皮箱裏 (按丙○○夫妻共用一只皮
    箱)，我放的。」 (見原法院97年度聲羈字第17號卷第7、8
    頁)等語。於本院陳稱丙○○沒有用過海洛因，購買海洛因
    後沒有給丙○○使用等語 (見本院卷97年12月11日、97年1
    月15日筆錄)。而關於被告有無施用海洛因習慣，被告於偵
    查中供稱：「 (問：為何在偵訊中說甲○○不知道行李放海
    洛因？)因為當時丙○○快死了，我那時有施用海洛因，希
    望甲○○快回去照顧他先生，所以我才說甲○○不知道。」
    （見偵查卷第72頁），於原審供稱：「 (為何稱是你同居女
    子在緬甸買雲南白藥24瓶？)因我有吸海洛因．．．所以神
    智不清。」 (見原審卷第9頁)於本院審理中供稱：「 (問：
    你自己是否有使用過海因？)我自己牙齒痛時，會撚一團塞
    進去牙齒止痛。」 (見本院卷97年12月11日筆錄第6頁)「毒
    品是牙齒痛拿來止痛用。那幾天我在雲南西雙版納醫院照顧
    丙○○時很累，是有施用沒有錯，是放在香煙裡面吸，施用
    的是我二老婆另外拿給我的，不是這24瓶。平常很少吸，在
    大陸那邊有人拿給我我才會吸，我知道這東西不好，但是在
    那裡很普遍。」 (見本院98年1月15日審判筆錄)等語。
  (二)證人丙○○於97年1月10日桃園機查隊詢問時供稱：「 (問
    ：桃園機場海關人員在民國97年1月6日下午3時39分，在甲○○行李中查獲以雲南白藥裝24瓶疑似海洛因毒品，重454
    公克，據甲○○供稱這批毒品是乙○○放置在甲○○行李中
    ，你是否知情？)他放進去我是不知情，確實他放什麼我不
    知道，他只是說有什麼止痛藥要帶回去這樣子。」「(問：
    你的意思是說你不知道那個東西是海洛因？)我不知道。」
    「 (問：但是你知道他有把這個東西放在他的行李？)他有
    講。因他的行李放不下。」「(問：但不知道是海洛因？)嗯
    。」「 (問：據乙○○供稱海關所查獲放在雲南白藥的這批
    毒品是要給你止痛用，是否屬實？)他是有講要止痛用。」
    「 (問：他有跟你講說這是止痛藥？)止痛藥。」「 (問：
    他有講說這一批東西是給你的？)哪一個？」「 (問：就是
    海洛因是要給你的嗎？)他說有痛的時候，他是說要給我一
    點去止痛用，我痛的時候再用，怎麼用我也不曉得，他只是
    這樣很含糊的講。」「 (問：在當時你知道是海洛因嗎？)
    我不知道。」「 (問：你只知道是雲南白藥嗎？)對。」「(
    問：然後他跟你講說？)我連看都沒看到，他口頭的說。」
    「 (問：你沒有懷疑雲南白藥為何可以止痛？)我沒有懷疑
    ，我對這個一竅不通，因為雲南白藥在那邊很有名，噴的、
    吃的都蠻管用的，腫痛吃進去都滿管用的。」「（問：我剛
    剛不是問你說你有沒有懷疑雲南白藥為何沒有止痛作用？)
    因為我在那邊太久，我時常有碰撞、撞傷，都用雲南白藥去
    弄的。」「 (問：你的回答就是你並沒有懷疑雲南白藥有止
    痛作用？)對！對！因為我在那邊有種兩畝地的茶，在茶山
    的時候，腳被石頭砸到，用雲南白藥敷進去，用一用就好了
    ，也不痛，涼涼的。」「 (問：他有沒有告訴你這個雲南白
    藥要如何使用？)沒有。」「 (問：他將雲南白藥放入你老
    婆甲○○行李前，你有無看過此批雲南白藥？)沒有，我一
    直都在醫院。」 (見本院98年1月9日勘驗筆錄)。於原審證
    稱：伊沒有親眼看見被告將之放進甲○○行李裏，甲○○沒
    有提及該裝有海洛因之「雲南白藥」來源。伊沒有使用過海
    洛因，在大陸醫院係以打針止痛，伊另外使用由台灣帶去之
    普拿疼止痛，比打針管用，伊沒有要求被告提供或購買藥物
    幫伊止痛，伊要回台時，是被告抱伊上救護車，行李係伊夫
    妻所顧保母及被告之妻拿上救護車等語（見原審卷第67至69
    頁）；於本院證稱：伊在大陸西雙版納病危，呈彌留狀態，
    搭乘10小時之救護車至昆明機場，回臺後一下飛機就由救護
    車送進醫院，被告與甲○○同行。伊因為昏迷，不知道是誰
    幫忙整理行李，途中痛時會醒過來，但時間很短暫，約有半
    個小時左右，沒有和甲○○或被告討論如何解決疼痛，也沒
    有人與伊講雲南白藥可以解除疼痛。被告沒有告知海洛因可
    以止痛，要幫忙購買，由伊自己帶之事。伊如果撞到、腫脹
    ，本來就有使用雲南白藥，但此次開刀沒有使用雲南白藥或
    海洛因止痛 (見本院97年12月11日審判筆錄)；那時候伊快
    死了，一直住在醫院50來天沒有回家，都快死了，沒有叫乙○○買 (見本院98年1月15日審判筆錄)等語。
  (三)證人甲○○於97年1月7日桃園機查隊詢問時陳稱：「海洛因
    不是我的，是我同行的朋友乙○○放在我行李中。因為乙○○跟我講是中藥，我也沒想那麼多，也不知道那個就是海洛
    因，所以就讓他放在我的行李中。他沒有告訴我這批雲南白
    藥到台灣後要交給誰。」「我真的不知道雲南白藥中裝的是
    海洛因，直到海關翻我行李拿出雲南白藥，驗出是海洛因，
    真的被嚇一跳。」（見偵查卷第16、17頁）同日檢察官偵查
    中具結後證稱：「我不知道帶回來的東西是海洛因。是我朋
    友邱先生放的，邱先生告訴我那是中藥，回來丙○○疼痛要
    用。我不知道何人提議購買毒品。我在上飛機的前一天，由
    乙○○直接把上揭毒品放到我的行李裡，但是我不知道是海
    洛因。」等語（見同卷第56頁）。
  (四)綜上開被告及證人之陳述：
  1.關於扣案海洛因係何人放入丙○○夫妻行李中：
    證人甲○○始終供稱係被告放入，證人丙○○於桃園機查隊
    詢問時亦證稱被告有告知行李放不下，要放入其夫妻行李中
    等語，被告於97年1月7日桃園機查隊詢問時、檢察官偵查中
    、原法院聲請羈押訊問時亦均坦承係其放入，互核相符，可
    以採信。被告於嗣後之偵審中均否認係其放入，或辯稱係交
    付甲○○後由甲○○放入，或辯稱交付後其就不管了，或辯
    稱有看到甲○○將海洛因放入行李，或辯稱沒有告訴丙○○
    將海洛因放入甲○○行李，係丙○○告訴伊，或辯稱不知道
    甲○○有沒有放入；伊直接交給甲○○，丙○○不在場；丙○○要伊把東西放到他們二人行李箱，太小了不好放，由甲○○自己放；伊沒有拿給甲○○，就放在行李箱上；伊交到
    甲○○手上，告稱係毒品，甲○○正在整理行李，不知其如
    何處理；伊有將藥罐丟在甲○○行李上面，不知道甲○○有
    無放入行李箱裏，伊被抓時才知道他在機場被查扣這些東西
    ；伊有跟丙○○說毒品是他的，我已經放在行李上，伊有聽
    到丙○○託他太太帶回來，是要止痛用云云，前後不一，相
    互矛盾，顯係卸責之詞，不足採信。扣案海洛因係被告放入
    丙○○夫妻行李中，足以認定。
  2.關於扣案海洛因是否為丙○○購買、私運：
    被告辯稱係丙○○之醫生說要用毒品，路上可以使用，丙○○、甲○○叫伊幫忙買海洛因云云，惟丙○○證稱不曾施用
    海洛因，此次病重，疼痛時醫院為伊打針，伊亦有服用普拿
    疼止痛，沒有請被告幫忙買毒品等語，被告亦陳稱丙○○沒
    有用過海洛因 (見本院卷97年12月11日筆錄第6頁)，難信丙○○夫妻僅因罹重病而起意使用海洛因。而被告坦承有施用
    海因習慣，難認其無為施用之目的私運之動機。被告既有施
    用海洛因習慣，並曾以之止牙痛，丙○○則不曾施用，倘上
    開海洛因係醫囑要供丙○○使用，且係路上可以使用，理應
    及早交由丙○○或甲○○保管，並教導如何使用，乃被告於
    返台前一星期即已購買取得，放在丙○○家中，卻未於購買
    後立即告知、交付丙○○，返台前三天已購妥機票，知悉返
    台日期，仍不為告知、交付，反而在醫院照料丙○○時自己
    有施用海洛因情形，迄返台前一天，才將購得之海洛因放入
    丙○○夫妻之行李中。又由洪景市前往昆明，車程長達10小
    時，丙○○必痛苦不堪，被告仍不提供使用，均違背常情。
    且丙○○係由醫師前往香港陪同返台，入境後即送入醫院救
    治，又有何機會自行使用海洛因？被告所言係為丙○○購買
    、為供丙○○使用云云，不足採信。另關於丙○○、甲○○
    之證言，其夫妻與被告原有交情，此次被告又一路陪伴照料
    重病之丙○○，必感念被告恩情，無誣陷被告之理。丙○○
    未規避被告曾告知要給其使用該扣案之「雲南白藥」讓其止
    痛之不利己事實，甲○○前後陳述並無歧異，陳稱該「雲南
    白藥」是「丙○○疼痛要用」，並無護其夫丙○○之意，
    二人證言可以採信。至於證人丙○○於原審證稱：伊對甲○○行李內有裝有海洛因之「雲南白藥」之事不知情，不知該
    「雲南白藥」係何人所有 (見原審卷第67頁)，於本院證稱
    ：被告沒有說要帶一點雲南白藥回去臺灣給伊用，如果他當
    時有這麼說，因為伊已經病危迷迷糊糊，根本不清楚云云(
    見本院97年12月11日審判筆錄)，到底誰放進去行李都不知
    ，也許被告自己都不知道 (見本院98年1月15日審判筆錄)云
    云，惟經本院勘驗丙○○於桃園機查隊之詢答錄音，被告意
    識清醒，對話清楚而完整，對不明白處會詢問，亦會解釋，
    並無迷糊狀。審酌丙○○於案發之初，未受外界干擾，且甫
    完成手術不久，正在就醫，身體虛弱，堪信其尚無心力歪曲
    事實，而嗣後於本案原審及本院審理時，或已慮及被告之恩
    情，或慮及自己因該案另受檢察官偵查並提起公訴，恐擔負
    刑責而為有利於被告及自己之證詞，此部分證言，不足採信
    。被告係基於自己施用之目的購買並私運扣案海洛因，足以
    認定。
  3.關於丙○○、甲○○是否知知情，何以海洛因放置甲○○
    帶之行李中部分：
    丙○○、甲○○均否認知悉扣案24瓶雲南白藥瓶內裝海洛因
    ，且依前述，該海洛因既非為丙○○止痛所購買，而係被告
    自己有私運之目的，則在丙○○病重、不願客死異鄉、急於
    返台就醫之情況下，難以想像丙○○夫妻有心思與被告共謀
    私運海洛因入境事。被告於桃園機查隊、偵查、原審並本院
    先後供稱：有告訴丙○○係海洛因，只有丙○○知道，甲○○是不知情；甲○○應該知道，丙○○疼痛叫伊幫他買毒品
    ，回國前伊有告訴丙○○、甲○○說這是毒品，帶回來罪很
    重，伊不敢帶；甲○○知道云云，前後矛盾，不足採信。又
    甲○○證稱被告告知該雲南白藥係要供丙○○止痛用，丙○○證稱被告告知該雲南白藥放伊行李，因被告之行李放不下
    ，被告要給伊一點供止痛用等語，被告對於二人之言語不盡
    相同，卻均表示丙○○可以使用，顯係為誆騙丙○○、甲○○為其帶該批海洛因入境。本件查無證據可資證明丙○○
    、甲○○確知被告放入行李中之物品係海洛因。被告係因丙○○病重返國，搭乘飛機有醫師陪同，回臺後一下飛機即將
    由救護車送進醫院，誤以為安檢將不嚴格，有機可乘，而利
    用不知情之丙○○、甲○○為其帶，私運入境，足以認定
    。
三、按海洛因屬毒品危害防制條例第2條第2項第1款所定之第一
    級毒品，亦為行政院依懲治走私條例合法授權公告之甲項管
    制進出口物品。核被告所為，係違反懲治走私條例第2條第1
    項之私運管制物品進口罪及毒品危害防制條例第4條第1項之
    運輸第一級毒品罪。被告利用丙○○、甲○○私運海洛因入
    境，為間接正犯。檢察官起訴意旨認被告係與丙○○、甲○○共犯，容有誤會。被告持有毒品之低度行為，為運輸毒品
    之高度行為所吸收，不另論罪。被告以一私運行為，觸犯上
    述二者保護法益不同之罪名，為想像競合犯，依刑法第55條
    之規定，從一重之運輸第一級毒品罪處斷。
四、原審對被告論罪科刑，固非無見，惟被告係運輸毒品間接正
    犯，原審論以幫助犯，尚有未洽。檢察官上訴意旨認被告係
    共同運輸海洛因雖無理由，惟原判決既有可議，應由本院撤
    銷改判。被告所犯為法定最低本刑無期徒刑之罪，其並無犯
    罪紀錄，常年於大陸工作，此次利用陪同病重之友人返台就
    醫機會私運第一級毒品海洛因入境，係為供自己施用，而非
    基於其他如販賣等意圖，私運之數量淨重164.93公克尚非鉅
    大，又於入境時即被查獲，並無流通於外，對社會尚未產生
    實質惡害，犯罪情狀輕微而可憫恕，若處以最輕之無期徒刑
    ，仍嫌過重，爰依刑法第59條之規定酌量減輕其刑。審酌被
    告有施用海洛因習慣，犯罪後坦承部分犯行並其犯罪之動機
    、犯罪後態度，犯罪所生危害等一切情狀，量處如主文所示
    之刑。扣案以雲南白藥瓶包裝之海洛因共24瓶合計淨重164.
    93公克，依毒品危害防制條例第18條第1項前段沒收銷燬。
    用以包裝之雲南白藥大包裝盒4個、小包裝盒24個，係被告
    所有供本件運輸犯罪所用之物，依同條例第19條第1項前段
    規定沒收。至檢察官請求依刑法第90條第1項規定宣告被告
    強制工作部分，被告陳稱曾在台灣從事鐵工，於大陸地區有
    自己之事業，證人丙○○亦證稱與被告赴大陸係準備合資從
    事養殖業，可見被告並非始終無業者，復無證據證明被告有
    犯罪習慣或因遊蕩及懶惰成習而犯罪。檢察官此部分之請求
    無理由，不另為強制工作之宣告。
據上論斷，依刑事訴訟法第369條第1項前段、第364條、第299條
第1項前段，懲治走私條例第2條第1項、第11條，毒品危害防制
條例第4條第1項、第18條第1項前段、第19條第1項前段，刑法第
11條前段、第55條、第59條，判決如主文。
本案經檢察官邱美育到庭執行職務。
中    華    民    國    98    年    1     月    20    日
                      刑事第四庭審判長法  官   陳筱珮
                                      法  官   周煙平
                                      法  官   鄭水銓
以上正本證明與原本無異。
如不服本判決，應於收受送達後10日內向本院提出上訴書狀，其
未敘述上訴之理由者並得於提起上訴後10日內向本院補提理由書
（均須按他造當事人之人數附繕本）「切勿逕送上級法院」。
                                      書記官   徐淑琴
中    華    民    國    98    年    1     月    20    日
附錄本案論罪科刑法條全文：
毒品危害防制條例第4條第1項
製造、運輸、販賣第一級毒品者，處死刑或無期徒刑；處無期徒
刑者，得併科新臺幣1千萬元以下罰金。


司法院資訊處製作；財團法人民間司法改革基金會備份。
